fi_FI.aff
SFX V   tä    nnette      [^s]tä
SFX V   tä    nnevät      [^s]tä
SFX V   tä    nnytkin     [^s]tä
SFX V   tä    nnytkö      [^s]tä
SFX V   tä    nnytkään    [^s]tä
SFX V   tä    nnythän     [^s]tä
SFX V   tä    nnytpä      [^s]tä
SFX V   tä    nnytköhän   [^s]tä
SFX V   tä    nneetkin    [^s]tä
SFX V   tä    nneetkö     [^s]tä
SFX V   tä    nneetkään   [^s]tä
SFX V   tä    nneethän    [^s]tä
SFX V   tä    nneetpä     [^s]tä
SFX V   tä    nneetköhän  [^s]tä
SFX V   tä    nnetkin     [^s]tä
SFX V   tä    nnetkö      [^s]tä
SFX V   tä    nnetkään    [^s]tä
SFX V   tä    nnethän     [^s]tä
SFX V   tä    nnetpä      [^s]tä
SFX V   tä    nnetköhän   [^s]tä
SFX V   tä    nneekin     [^s]tä
SFX V   tä    nneekö      [^s]tä
SFX V   tä    nneekään    [^s]tä
SFX V   tä    nneehän     [^s]tä
SFX V   tä    nneepä      [^s]tä
SFX V   tä    nneeköhän   [^s]tä
SFX V   tä    nnemmekin   [^s]tä
SFX V   tä    nnemmekö    [^s]tä
SFX V   tä    nnemmekään  [^s]tä
SFX V   tä    nnemmehän   [^s]tä
SFX V   tä    nnemmepä    [^s]tä
SFX V   tä    nnemmeköhän [^s]tä
SFX V   tä    nnettekin   [^s]tä
SFX V   tä    nnettekö    [^s]tä
SFX V   tä    nnettekään  [^s]tä
SFX V   tä    nnettehän   [^s]tä
SFX V   tä    nnettepä    [^s]tä
SFX V   tä    nnetteköhän [^s]tä
SFX V   tä    nnevätkin   [^s]tä
SFX V   tä    nnevätkö    [^s]tä
SFX V   tä    nnevätkään  [^s]tä
SFX V   tä    nneväthän   [^s]tä
SFX V   tä    nnevätpä    [^s]tä
SFX V   tä    nnevätköhän [^s]tä
SFX V   tä    nne         [^s]tä
SFX V   tä    nnen        [^s]tä
SFX V   tä    nnenkin     [^s]tä
SFX V   tä    nnenkö      [^s]tä
SFX V   tä    nnenkään    [^s]tä
SFX V   tä    nnenhän     [^s]tä
SFX V   tä    nnenpä      [^s]tä
SFX V   tä    nnenköhän   [^s]tä
SFX V   ä     kää         [^s]tä
SFX V   ä     kääkin      [^s]tä
SFX V   ä     käähän      [^s]tä
SFX V   ä     kääpä       [^s]tä
SFX V   ä     köön        [^s]tä
SFX V   ä     kööt        [^s]tä
SFX V   ä     käämme      [^s]tä
SFX V   ä     kö          [^s]tä
SFX V   0     än          dä
SFX V   0     änkin       dä
SFX V   0     änkö        dä
SFX V   0     änkään      dä
SFX V   0     änhän       dä
SFX V   0     änpä        dä
SFX V   0     änköhän     dä
SFX V   dä    tiin        dä
SFX V   dä    täisiin     dä
SFX V   dä    täessä      dä
SFX V   dä    tävä        dä
SFX V   dä    tävää       dä
SFX V   dä    tävän       dä
SFX V   dä    tävässä     dä
SFX V   dä    tävästä     dä
SFX V   dä    tävään      dä
SFX V   dä    tävällä     dä
SFX V   dä    tävältä     dä
SFX V   dä    tävälle     dä
SFX V   dä    tävänä      dä
SFX V   dä    täväksi     dä
SFX V   dä    tävät       dä
SFX V   dä    täviä       dä
SFX V   dä    tävien      dä
SFX V   dä    tävissä     dä
SFX V   dä    tävistä     dä
SFX V   dä    täviin      dä
SFX V   dä    tävillä     dä
SFX V   dä    täviltä     dä
SFX V   dä    täville     dä
SFX V   dä    tävinä      dä
SFX V   dä    täviksi     dä
SFX V   dä    tävin       dä
SFX V   dä    tiinkin     dä
SFX V   dä    tiinkö      dä
SFX V   dä    tiinkään    dä
SFX V   dä    tiinhän     dä
SFX V   dä    tiinpä      dä
SFX V   dä    tiinköhän   dä
SFX V   dä    täisiinkin  dä
SFX V   dä    täisiinkö   dä
SFX V   dä    täisiinkään dä
SFX V   dä    täisiinhän  dä
SFX V   dä    täisiinpä   dä
SFX V   dä    täisiinköhän dä
SFX V   dä    täessäkin   dä
SFX V   dä    täessäkö    dä
SFX V   dä    täessäkään  dä
SFX V   dä    täessähän   dä
SFX V   dä    täessäpä    dä
SFX V   dä    täessäköhän dä
SFX V   dä    täväkin     dä
SFX V   dä    täväkö      dä
SFX V   dä    täväkään    dä
SFX V   dä    tävähän     dä
SFX V   dä    täväpä      dä
SFX V   dä    täväköhän   dä
SFX V   dä    tävääkin    dä
SFX V   dä    tävääkö     dä
SFX V   dä    tävääkään   dä
SFX V   dä    täväähän    dä
SFX V   dä    tävääpä     dä
SFX V   dä    tävääköhän  dä
SFX V   dä    tävänkin    dä
SFX V   dä    tävänkö     dä
SFX V   dä    tävänkään   dä
SFX V   dä    tävänhän    dä
SFX V   dä    tävänpä     dä
SFX V   dä    tävänköhän  dä
SFX V   dä    tävässäkin  dä
SFX V   dä    tävässäkö   dä
SFX V   dä    tävässäkään dä
SFX V   dä    tävässähän  dä
SFX V   dä    tävässäpä   dä
SFX V   dä    tävässäköhän dä
SFX V   dä    tävästäkin  dä
SFX V   dä    tävästäkö   dä
SFX V   dä    tävästäkään dä
SFX V   dä    tävästähän  dä
SFX V   dä    tävästäpä   dä
SFX V   dä    tävästäköhän dä
SFX V   dä    täväänkin   dä
SFX V   dä    täväänkö    dä
SFX V   dä    täväänkään  dä
SFX V   dä    täväänhän   dä
SFX V   dä    täväänpä    dä
SFX V   dä    täväänköhän dä
SFX V   dä    tävälläkin  dä
SFX V   dä    tävälläkö   dä
SFX V   dä    tävälläkään dä
SFX V   dä    tävällähän  dä
SFX V   dä    tävälläpä   dä
SFX V   dä    tävälläköhän dä
SFX V   dä    tävältäkin  dä
SFX V   dä    tävältäkö   dä
SFX V   dä    tävältäkään dä
SFX V   dä    tävältähän  dä
SFX V   dä    tävältäpä   dä
SFX V   dä    tävältäköhän dä
SFX V   dä    tävällekin  dä
SFX V   dä    tävällekö   dä
SFX V   dä    tävällekään dä
SFX V   dä    tävällehän  dä
SFX V   dä    tävällepä   dä
SFX V   dä    tävälleköhän dä
SFX V   dä    tävänäkin   dä
SFX V   dä    tävänäkö    dä
SFX V   dä    tävänäkään  dä
SFX V   dä    tävänähän   dä
SFX V   dä    tävänäpä    dä
SFX V   dä    tävänäköhän dä
SFX V   dä    täväksikin  dä
SFX V   dä    täväksikö   dä
SFX V   dä    täväksikään dä
SFX V   dä    täväksihän  dä
SFX V   dä    täväksipä   dä
SFX V   dä    täväksiköhän dä
SFX V   dä    tävätkin    dä
SFX V   dä    tävätkö     dä
SFX V   dä    tävätkään   dä
SFX V   dä    täväthän    dä
SFX V   dä    tävätpä     dä
SFX V   dä    tävätköhän  dä
SFX V   dä    täviäkin    dä
SFX V   dä    täviäkö     dä
SFX V   dä    täviäkään   dä
SFX V   dä    täviähän    dä
SFX V   dä    täviäpä     dä
SFX V   dä    täviäköhän  dä
SFX V   dä    tävienkin   dä
SFX V   dä    tävienkö    dä
SFX V   dä    tävienkään  dä
SFX V   dä    tävienhän   dä
SFX V   dä    tävienpä    dä
SFX V   dä    tävienköhän dä
SFX V   dä    tävissäkin  dä
SFX V   dä    tävissäkö   dä
SFX V   dä    tävissäkään dä
SFX V   dä    tävissähän  dä
SFX V   dä    tävissäpä   dä
SFX V   dä    tävissäköhän dä
SFX V   dä    tävistäkin  dä
SFX V   dä    tävistäkö   dä
SFX V   dä    tävistäkään dä
SFX V   dä    tävistähän  dä
SFX V   dä    tävistäpä   dä
SFX V   dä    tävistäköhän dä
SFX V   dä    täviinkin   dä
SFX V   dä    täviinkö    dä
SFX V   dä    täviinkään  dä
SFX V   dä    täviinhän   dä
SFX V   dä    täviinpä    dä
SFX V   dä    täviinköhän dä
SFX V   dä    tävilläkin  dä
SFX V   dä    tävilläkö   dä
SFX V   dä    tävilläkään dä
SFX V   dä    tävillähän  dä
SFX V   dä    tävilläpä   dä
SFX V   dä    tävilläköhän dä
SFX V   dä    täviltäkin  dä
SFX V   dä    täviltäkö   dä
SFX V   dä    täviltäkään dä
SFX V   dä    täviltähän  dä
SFX V   dä    täviltäpä   dä
SFX V   dä    täviltäköhän dä
SFX V   dä    tävillekin  dä
SFX V   dä    tävillekö   dä
SFX V   dä    tävillekään dä
SFX V   dä    tävillehän  dä
SFX V   dä    tävillepä   dä
SFX V   dä    tävilleköhän dä
SFX V   dä    tävinäkin   dä
SFX V   dä    tävinäkö    dä
SFX V   dä    tävinäkään  dä
SFX V   dä    tävinähän   dä
SFX V   dä    tävinäpä    dä
SFX V   dä    tävinäköhän dä
SFX V   dä    täviksikin  dä
SFX V   dä    täviksikö   dä
SFX V   dä    täviksikään dä
SFX V   dä    täviksihän  dä
SFX V   dä    täviksipä   dä
SFX V   dä    täviksiköhän dä
SFX V   dä    tävinkin    dä
SFX V   dä    tävinkö     dä
SFX V   dä    tävinkään   dä
SFX V   dä    tävinhän    dä
SFX V   dä    tävinpä     dä
SFX V   dä    tävinköhän  dä
SFX V   dä    täisi       dä
SFX V   dä    ty          dä
SFX V   dä    täisikään   dä
SFX V   dä    tykään      dä
SFX V   dä    tämän       dä
SFX V   dä    täköön      dä
SFX V   dä    täkö        dä
SFX V   dä    täneen      dä
SFX V   dä    täne        dä
SFX V   dä    tävine      dä
SFX V   dä    nyt         dä
SFX V   dä    neet        dä
SFX V   dä    net         dä
SFX V   dä    nee         dä
SFX V   dä    nemme       dä
SFX V   dä    nette       dä
SFX V   dä    nevät       dä
SFX V   dä    nytkin      dä
